【裁判字號】    98,上易,80
【裁判日期】    980113
【裁判案由】    竊盜
【裁判全文】
臺灣高等法院臺中分院刑事判決          98年度上易字第80號
上  訴  人
即  被  告  丙○○
上  訴  人
即  被  告  乙○○
上列上訴人等因竊盜案件，不服臺灣南投地方法院九十七年度易
字第六五一號中華民國九十七年十月三十一日第一審判決（起訴
案號：臺灣南投地方法院檢察署九十七年度偵字第三六七三號）
，提起上訴，本院判決如下：
    主  文
上訴駁回。
    理  由
一、按依刑事訴訟法第三百五十條、第三百六十一條、第三百六
    十二條、第三百六十七條規定，不服地方法院之第一審判決
    而上訴者，須提出上訴書狀，並應敘述具體理由，為上訴必
    備之程式；其所提出之書狀未敘述上訴理由，或僅曾以言詞
    陳述上訴理由者，均應於上訴期間屆滿後二十日內補提理由
    書於第一審法院。第一審法院經形式審查，認逾期未補提上
    訴理由者，應定期間先命補正；逾期未補正者，為上訴不合
    法律上之程式，應以裁定駁回。倘已提出上訴理由，但所提
    非屬具體理由者，則由第二審法院以上訴不合法律上之程式
    ，判決駁回。而所謂具體理由，必係依據卷內既有訴訟資料
    或提出新事證，指摘或表明第一審判決有何採證認事、用法
    或量刑等足以影響判決本旨之不當或違法，而構成應予撤銷
    之具體事由，始克當之（例如：依憑證據法則具體指出所採
    證據何以不具證據能力，或依憑卷證資料，明確指出所為證
    據證明力之判斷如何違背經驗、論理法則）；倘僅泛言原判
    決認定事實錯誤、違背法令、量刑失之過重或輕縱，而未依
    上揭意旨指出具體事由，或形式上雖已指出具體事由，然該
    事由縱使屬實，亦不足以認為原判決有何不當或違法者（例
    如：對不具有調查必要性之證據，法院未依聲請調查亦未說
    明理由，或援用證據不當，但除去該證據仍應為同一事實之
    認定），皆難謂係具體理由，俾與第二審上訴制度旨在請求
    第二審法院撤銷、變更第一審不當或違法之判決，以實現個
    案救濟之立法目的相契合，並節制濫行上訴（最高法院九十
    七年度臺上字第八九二號刑事判決意旨參照）。
二、經查：本件上訴人即被告丙○○、乙○○二人先於民國九十
    七年十一月十一日向原審法院具狀提出刑事上訴狀，惟均僅
    記載「理由後補」，嗣經原審法院於九十七年十二月十一日
    裁定命應於七日內補正上訴理由書，上訴人即被告丙○○、
    乙○○二人始於九十七年十二月二十四日補提出刑事答辯狀
    （即上訴理由狀），惟經核渠二人所提出之上訴理由，上訴
    人即被告丙○○僅陳述稱：被告丙○○並無不法所得之犯意
    ，只因受友人「兩光」所託才會駕駛車牌號碼（Ｍ９－３１
    ２８）白色小貨車前去幫同案被告「兩光」搭載（贓物），
    事後變賣贓物所得被告也未與兩光平分，也只索取搭載貨物
    之油錢，所以懇請法院明查，再重新對被告審酌量刑，給被
    告自新機會等語。另上訴人即被告乙○○亦僅陳述稱：被告
    乙○○無前科素行良好，又涉世未深，不知人心險惡，才會
    誤入歧途，不知情的與被告丙○○、兩光，與兩光女友前去
    搬運被害人甲○○之物品，並不是有心之過，再說被告乙○
    ○有正當職業，事後也並未與被告丙○○、兩光及兩光女友
    同分變賣贓物所得，所以請求給被告乙○○改過自新機會，
    撤銷原判決，對被告乙○○再從輕量刑等詞。
三、本院查：
（一）上訴人即被告丙○○、乙○○二人因不服地方法院之第一
      審判決，而於九十七年十一月十一日向原審法院具狀提出
      刑事上訴狀，惟均僅記載「理由後補」，嗣經原審法院於
      九十七年十二月十一日裁定命應於七日內補正上訴理由書
      ，上訴人即被告丙○○、乙○○二人始於九十七年十二月
      二十四日補提出刑事答辯狀（即上訴理由狀）聲明上訴，
      則依刑事訴訟法第三百六十一條第二項條文、立法修正理
      由及上開最高法院判決意旨，被告倘已提出上訴理由，但
      所提非屬具體理由者，則由第二審法院以上訴不合法律上
      之程式，以判決駁回之。至於上訴理由是否具體，係屬第
      二審法院審查範圍，則不在命補正之列（參見法院辦理刑
      事訴訟案件應行注意事項第一百六十二點），合先敘明。
（二）經核上開上訴人二人所提之上訴理由，要非屬所謂之具體
      理由【即必須依據卷內既有訴訟資料或提出新事證，具體
      指摘或表明第一審判決有何採證認事、用法或量刑等足以
      影響判決本旨之不當或違法，而構成應予撤銷之具體事由
      ，始克當之（例如：依憑證據法則具體指出所採證據何以
      不具證據能力，或依憑卷證資料，明確指出所為證據證明
      力之判斷如何違背經驗、論理法則），最高法院九十七年
      度臺上字第八九二號判決意旨參見】，而上訴人二人在原
      審審理中本即為有罪之陳述，復表明無證據調查，承認犯
      罪，有原審九十七年十月二十一日審判筆錄可稽。綜上，
      本件上訴人丙○○僅陳述稱：被告丙○○並無不法所得之
      犯意，只因受友人「兩光」所託才會駕駛車牌號碼（Ｍ９
      －３１２８）白色小貨車前去幫同案被告「兩光」搭載（
      贓物），事後變賣贓物所得被告也未與兩光平分，也只索
      取搭載貨物之油錢，所以懇請法院明查，再重新對被告審
      酌量刑，給被告自新機會為上訴之理由。另上訴人乙○○
      亦僅陳述稱：被告乙○○無前科素行良好，又涉世未深，
      不知人心險惡，才會誤入歧途，不知情的與被告丙○○、
      兩光，與兩光女友前去搬運被害人甲○○之物品，並不是
      有心之過，再說被告乙○○有正當職業，事後也並未與被
      告丙○○、兩光及兩光女友同分變賣贓物所得，所以請求
      給被告乙○○改過自新機會，撤銷原判決，對被告乙○○
      再從輕量刑為上訴之理由，而俱未依法指摘或表明第一審
      判決有何採證認事、用法或量刑等足以影響判決本旨之不
      當或違法，而構成應予撤銷之具體事由，揆諸上開最高法
      院判決意旨，及依「程序優先於實體」之刑事訴訟法原則
      ，本件上訴自不合法定上訴程式，應予駁回，並不經言詞
      辯論為之。
據上論斷，應依刑事訴訟法第三百六十七條前段、第三百七十二
條，判決如主文。
中    華    民    國    98    年    1     月    13    日
            刑事第九庭    審判長法  官  江  德  千
                                法  官  賴  妙  雲
                                法  官  許  旭  聖
以上正本證明與原本無異。
不得上訴。
                                書記官  紀  美  鈺
中    華    民    國    98    年    1     月    13    日


司法院資訊處製作；財團法人民間司法改革基金會備份。
